TOMÁS MARGIOTTIELLO

TomasMR99@gmail.com Mi celular: +541133470410

ESTUDIANTE DE INGENIERIA EN SISTEMAS

Me llamo Tomás. Tengo 23 años y actualmente estoy estudiando ingeniería en sistemas de información en la UTN regional Buenos Aires cursando materias de $4^{\rm o}$ año. Además me gusta complementar mi capacitación con cursos online y aprendiendo por mi propia cuenta.

Me considero responsable, con la capacidad de trabajar en equipo y predispuesto a aprender cosas nuevas. Mis conocimientos en el área incluyen tanto back-end como front-end.

Estoy en la búsqueda de mi primera experiencia laboral para aplicar mi aprendizaje y crecer laboralmente. Escucho ofertas!

Back-end

Hai	hil	10	ad	PS

Front-end Me capacité con cursos y de

Fuerte presencia de los paradigmas de programacion, patrones de diseño y bases de datos forma autodidacta para el desarrollo web responsive con el uso de varias

Idioma

Estudié inglés en una cultural, rindiendo en 2017 el First Certificate exam de manera exitosa.

Tecnologías

HTML5	npm	Spark
CSS3 / SASS	Bootstrap	SQL / Transact SQL
Javascript	Java 8	Git
ReactJS	Maven	C/C++

Educación

Universidad Tecnológica Nacional Ingeniería en Sistemas de Información

2018 - Presente

Cursando $4^{\rm o}$ año con promedio de 8.64/10. Tengo 23/43 materias aprobadas con 4 finales pendientes. Cuento con Seguridad Informática y Sistemas Aplicados de la Gestión Empresarial como materias electivas.

CoderHouse

2022 - Presente

Desarrollo front-end en ReactJS Curso de Desarrollo Web. Curso de Javascript.

Curso de ReactJS. Cursos de 34 hs cada uno, contando con una nota final de 9 y 8 respectivamente.

Cultural Inglesa de Villa del Parque Inglés Británico.

2006 - 2017

Certificado en Inglés apto para dar clases particulares, llegando a nivel First Certificate, rindiéndolo exitosamente en diciembre de 2017.

Instituto San Jose de Villa del Parque Título Secundario

2013 - 2017

Bachiller en contabilidad.

Experiencia Laboral

Clases Particulares Ayudantía en Inglés

2015 - 2018

Clases particulares de inglés de varios niveles.

Ayudantía Gráfica

2015 - 2016

Durante el verano de los años mencionados realizaba tareas operativas part time en una imprenta gráfica.

Hobbies

En mi tiempo libre me gusta aprender sobre tecnologías que desconozco, mejorar mis habilidades en front e investigar herramientas y canales de youtube que puedan servirme.

Además soy fan de los videojuegos, las series y de pasar tiempo con mis gatos.